臺灣高等法院交通事件裁定　　　　　　 96年度交抗字第517號
抗　告　人
即受處分人　甲○○
上列抗告人因違反道路交通管理處罰條例案件，不服臺灣新竹地
方法院，中華民國96年6月13日96年度交聲更字第6號裁定，提起
抗告，本院裁定如下：
    主  文
抗告駁回。
    理  由
一、原裁定意旨略以：(一)按汽車行駛高速公路，不得在路肩上行
    駛。95年6月28日修正發布前高速公路交通管制規則第9條第
    1項第2款，定有明文。又汽車行駛於高速公路或設站管制之
    道路，而不遵守管制之規定者，處汽車駕駛人新臺幣（下同
    ）3千元以上6千元以下罰鍰，並記違規點數1點。94年12月
    28日修正公布，95年7月1日施行前道路交通管理處罰條例第
    33條第1項、第63條第1項第1款，分別定有明文。(二)抗告人
    即受處分人甲○○駕駛車牌號碼3338-KW自用小客貨車，於
    民國95年3月5日下午3時11分許，行經國道一號高速公路北
    上93公里處入口匝道，違規行駛匝道路肩，經國道公路警察
    局第二警察隊楊梅分隊警員攔停舉發等情，(1)有內政部警政
    署國道公路警察局公警局交字第Z00000000號舉發違反道路
    交通管理事件通知單，在卷可稽。(2)證人即舉發警員夏曉元
    於原審結證：我們巡邏經過，看到有1部車行駛路肩，就停
    車攔查。由同事劉基宏開單舉發，我站在巡邏車後方警戒，
    又看到抗告人駕駛車輛從入口匝道開過來，行駛外側路肩，
    越過停止線，才切到加速車道，我攔下車輛，由劉基宏開單
    舉發。我當時看到抗告人所駕駛車輛，整部車都在路肩上等
    語（見交聲字第144號卷第27、28頁）。(三)抗告人聲明異議
    意旨略以：當時匝道綠燈亮起，但在我前方車輛都未移動，
    我以為前方發生擦撞或其他狀況，才將車頭向右偏移，要目
    視瞭解情況。前方車輛即開始移動，我就緊跟慢慢行駛。車
    輛右車輪可能有壓到白色實線，來不及折回車道，就為警攔
    停舉發。該匝道路肩頗為狹窄，不可能供車輛行駛，證人夏
    曉元所稱車輛在路肩上行駛情事，顯然不實等語。(四)經查，
    卷附證人夏曉元所提出抗告人違規行駛匝道路肩地點之照片
    2張，經抗告人於原審確認無誤（見交聲字第144號卷第29
    、35頁）。而原審請內政部警政署國道公路警察局第二警察
    隊丈量該匝道結果，據覆匝道車道寬度為3.7公尺，匝道路
    肩寬度為3.0公尺等語，有該隊96年5月15日公警二交字第
    0960203947號函暨所附入口匝道簡圖，附卷可據（見交聲更
    字第6號卷第9、10頁）。另抗告人所駕駛上開車輛車寬為1.
    83公尺等情，有交通部公路總局新竹區監理所新竹市監理站
    96年5月25日竹監新字第0960003876號函，在卷可佐（見交
    聲更字第6號卷第13頁）。足認證人夏曉元所證抗告人駕駛
    車輛，行駛於路肩等情，尚與事理無違，可以採信。次查，
    縱使抗告人前方車輛因故暫時未能前行，不論原因為何，抗
    告人亦應稍候，仍不能行駛路肩。(五)綜上，抗告人所辯各情
    ，核無可取。抗告人有上開交通違規行為，應堪認定。原處
    分機關交通部公路總局新竹區監理所新竹市監理站於95年5
    月1日，依修正前道路交通管理處罰條例第33條第1項及第63
    條第1項第1款規定，裁處抗告人罰鍰3千元，並記違規點數1
    點，並無違誤。抗告人聲明異議，為無理由，應予駁回等語
    。
二、抗告意旨略以：(一)抗告人強烈要求舉發警員夏曉元必須提出
    所稱當時舉發抗告人以外其他車輛之舉發違反道路交通管理
    事件通知單，以佐證其於原審所為證詞為真，其仍未能提出
    ，顯然證述不實。該警員於原審具結後，為虛偽證詞，實已
    涉犯偽證罪。(二)警員夏曉元所提出照片，並不能證明抗告人
    有違規行為，原裁定以該照片為據，真是荒唐至極，讓人啼
    笑皆非。(三)抗告人所稱匝道路肩狹窄，不能供車輛行駛，是
    指該人口匝道彎曲處，並非警員所提出照片顯示之匝道路肩
    寬闊處。(四)警員夏曉元故意誣陷，為不實證言，致抗告人身
    心飽受煎熬，抗告人要求警員夏曉元賠償20萬元等語，並提
    出匝道路肩狹窄處照片2張為證。
三、按證據之證明力，由法院本於確信自由判斷。但不得違背經
    驗法則及理法則。刑事訴訟法第155條第1項，定有明文。上
    開規定，依道路交通管理處罰條例第89條規定，於法院受理
    有關交通事件，準用之。
四、經查，抗告人有無上開交通違規行為，與其他車輛駕駛人有
    無同類型交通違規行為，並經舉發無涉。抗告人以警員夏曉
    元未提出舉發抗告人以外其他車輛之舉發違反道路交通管理
    事件通知單，以實其說，據以質疑其證詞之真實性，並無可
    取。次查，原審參酌證人夏曉元之證詞及其所稱抗告人違規
    行駛匝道路肩地點之照片、該匝道路肩寬度、抗告人所駕駛
    車輛車寬等情，採信證人夏曉元之證詞，認定抗告人有交通
    違規行為，並未違背經驗法則及理法則，依上開說明，於法
    無違。抗告人並無具體事證，任憑己意，率指證人夏曉元故
    為誣陷，為不實證詞，核無可採。復查，依抗告人所提出所
    謂匝道路肩狹窄處照片，該處匝道仍足可供車寬1.83公尺之
    車輛行駛。而原裁定已說明證人夏曉元所提出照片，係該證
    人所稱抗告人違規行駛「匝道路肩地點」之照片，並未指為
    拍攝抗告人交通違規之照片，原裁定以之佐證抗告人有交通
    違規行為，核無不合。末查，抗告人所指證人夏曉元故為誣
    陷，為不實證言，涉犯偽證罪，並致抗告人身心飽受煎熬，
    要求賠償等情，並非法院審理交通聲明異議案件所應審酌事
    項，抗告人倘有意追究，應另循其他法律程序為之，並自負
    法律責任。綜上，本件抗告意旨對原裁定認事用法有何不當
    ，著墨不多，卻徒託情緒用語，否認有交通違規行為，指摘
    原裁定不當，提起抗告，為無理由，應予駁回。
五、據上論結，應依道路交通案件處理辦法第26條，刑事訴訟法
    第412條，裁定如主文。
中　　華　　民　　國　　96　　年　　7 　　月　　27　　日
　　　　　　      刑事第十三庭審判長法  官  曾德水
                                    法  官  王炳梁
                                    法  官  李錦樑
以上正本證明與原本無異。
不得再抗告。
                                    書記官  吳金來
中　　華　　民　　國　　96　　年　　7 　　月　　27　　日
